臺灣高等法院臺中分院刑事裁定　　　　　 96年度抗字第578號
抗　告　人
即　受刑人　甲○○
送達代收人　尤榮福律師
上列抗告人因常業詐欺案件，經檢察官聲請撤銷緩刑，不服臺灣
南投地方法院96年度撤緩字第20號（中華民國96年05月18日）裁
定，提起抗告，本院裁定如下：
    主  文
抗告駁回。
    理  由
一、抗告意旨略以：刑法第75條之1既已明訂緩刑前故意犯罪，
    而於緩刑期內受得易科罰金之有期徒刑、拘役或罰金之宣告
    確定者，則緩刑前之罪與緩刑宣告之本罪之犯罪時間間隔應
    已非裁量之考量因素，況法條復明揭認受刑人有難收緩刑宣
    告之預期效果，始得撤銷緩刑，則緩刑前犯罪，如何能生宣
    告在後之緩刑，無法收其預期效果之影響？益徵僅以受刑人
    有此狀況即撤銷緩刑之不當。本件抗告人即受刑人，涉犯二
    案之時間均在18、19歲之齡，涉世未深，誤蹈法網已深感悔
    恨，受緩刑宣告後，即安分守己，扶持單親母親，幫助家計
    ，顯見緩刑之宣告，確已施予其莫大恩惠而感念在心，已達
    促使受刑人改過自新之效果。原裁定以受刑人有於緩刑前故
    意犯罪，而於緩刑期內受得易科罰金之有期徒刑之宣告確定
    ，率爾認定受刑人緩刑宣告已難收預期效果，逕撤銷緩刑，
    實有未當云云。
二、查受刑人甲○○於民國95年5月間因犯常業詐欺罪，於95年6
    月7日經警查獲，並經台灣台中地方法院於95年10月11日判
    處有期徒刑1年2月，緩刑3年、向公庫支付新台幣10萬元，
    並於95年11月16日確定在案。而受刑人於緩刑前即95年7月1
    4日另犯違反毒品危害防制條例罪，經原審法院於緩刑期內
    之96年2月27日判處有期徒刑5月，得易科罰金確定在案，有
    台灣台中地方法院95年度訴字第2251號、台灣苗栗地方法院
    95年度訴字第715號判決在卷可稽；抗告人於緩刑前故意犯
    他罪，並於上開緩刑期內受得易科罰金之有期徒刑之宣告確
    定，可堪認定。原審以抗告人所犯受緩刑宣告之常業詐欺罪
    與緩刑宣告前所犯之違反毒品危害防制條例罪，二案時間相
    隔不遠，於緩刑前持有第一級毒品海洛因罪（原裁定誤載為
    施用毒品），影響社會治安，足見其法治觀念薄弱，且自身
    反省能力不足，確未能藉由前開緩刑宣告以達成自我警惕之
    效果，足見原宣告之緩刑已難收其預期之效果，而有執行刑
    罰之必要，合於刑法第75條之1第1項第2款所定情形，因而
    撤銷其緩刑之宣告，經核尚無不合。受刑人雖受有緩刑宣告
    ，惟於上開宣告緩刑之前，該案尚在審理中，即又不知警惕
    ，故意再犯持有第一級毒品海洛因罪，二案間犯罪時間相近
    ，輕忽法紀至此地步，對受刑人原宣告之緩刑堪認難收其預
    期效果，而有執行刑罰之必要，核與刑法第75條之1第1項第
    1款之規定相符。
三、原審撤銷緩刑宣告之裁定，經核並無違誤。抗告意旨指摘原
    裁定，其抗告為無理由，應予駁回。
據上論結，應依刑事訴訟法第412條，裁定如主文。
中　　華　　民　　國　　96　　年　　8　　 月　　29　　日
            刑事第十庭  審判長法  官  林  照  明
                              法  官  蔡  名  曜
                              法  官  李  平  勳
上列正本證明與原本無異。
不得再抗告。
                              書記官  許  哲  禎
中　  華　  民　　國　　96　　年 　 8 　  月　  29  　日
